【裁判字號】    99,易,229
【裁判日期】    990428
【裁判案由】    竊盜
【裁判全文】
臺灣屏東地方法院刑事判決               99年度易字第229號
公  訴  人  臺灣屏東地方法院檢察署檢察官
被      告  乙○○
            丙○○
上列被告因竊盜案件，經檢察官提起公訴（99年度偵字第1249
號），被告於準備準程序就被訴事實為有罪之陳述，本院合議庭
裁定由受命法官獨任進行簡式審判程序，並予判決如下：
    主  文
乙○○共同犯攜帶兇器竊盜罪，處有期徒刑陸月，如易科罰金，
以新臺幣壹仟元折算壹日。緩刑貳年，並應向指定之政府機關、
政府機構、行政法人、社區或其他符合公益目的之機構或團體提
供捌拾小時之義務勞務。緩刑期間付保護管束。扣案螺絲起子貳
支均沒收。
丙○○共同犯攜帶兇器竊盜罪，處有期徒刑陸月，如易科罰金，
以新臺幣壹仟元折算壹日。扣案之螺絲起子貳支均沒收。
    事  實
一、乙○○於民國98年9 月間向甲○○○承租位於屏東縣崁頂鄉
    ○○路16之11號房屋，丙○○係乙○○之友人，其2 人因缺
    錢花用，竟基於共同意圖為自己不法之所有犯意聯絡，計畫
    將竊取上開房屋內防滑銅條、鋁門窗骨架變賣獲取生活費之
    方式，接續為下列犯行：
（一）於99年1 月23日16時許，在前開乙○○租屋之住處，由乙○○持所有客觀上足以傷害人之生命、身體及安全、可供
      兇器使用之螺絲起子2 支拆解住處內樓梯之止滑銅條，丙○○則在一旁把風及清理地面掩飾犯行之分工方式，共同
      竊得重約1.3 公斤之止滑銅條，嗣一同前往屏東縣潮州鎮
      ○○○段583 之21地號福成行資源回收場變賣得新臺幣（
      下同）1,100 元。
（二）乙○○、丙○○2 人復承前犯意，於99年1 月24日14時許
      ，在前開住處，由乙○○持其所有客觀上足以傷害人之生
      命、身體及安全、可供兇器使用之螺絲起子2 支拆解樓梯
      之止滑銅條、及徒手竊取落地窗鋁門，丙○○則在一旁把
      風及清理地面掩飾犯行之分工方式，共同竊得2 袋止滑銅
      條及短鋁骨，1 袋重約22.8公斤，1 袋（鋁骨24.2公斤、
      青銅1.3 公斤、鐵7 公斤），嗣一同前往前上開資源回收
      場變賣得2,800 元。
（三）乙○○、丙○○2 人再承前犯意，於99年1 月25日16時許
      ，在前開住處，由乙○○持其所有客觀上足以傷害人之生
      命、身體及安全、可供兇器使用之螺絲起子自備之螺絲起
      子2 支竊取樓梯之止滑銅條（起訴書誤載為鋁骨），丙○○則在一旁把風及清理地面掩飾犯行之分工方式，共同竊
      得重約17.8公斤之止滑銅條。嗣於99年1 月25日16時48分
      許，乙○○、丙○○將竊取之止滑銅條前往上開資源回收
      場因行跡可疑，為警方攔查，始悉上情，並扣得螺絲起子
      2 支。
二、案經甲○○○告訴及屏東縣政府警察局潮州分局報告臺灣屏
    東地方法院檢察署檢察官偵查起訴。
    理  由
一、本案被告乙○○、丙○○所犯竊盜等罪，並非法定刑為死刑
    、無期徒刑或最輕本刑3 年以上有期徒刑之罪，亦非高等法
    院管轄第一審之案件，而被告於本院準備程式中就被訴事實
    為有罪之陳述，本院合議庭乃裁定由受命法官獨任進行簡式
    審判程式。又簡式審判程式之證據調查，不受刑事訴訟法第
    159 條第1 項、第161 條之2 、第161 條之3 、第163 條之
    1 及第164 條至第170 條規定之限制，刑事訴訟法第273 條
    之2 亦定有明文，故本件審理依該規定，亦排除嚴格證據調
    查，併予敘明。
二、上開犯罪事實，業據被告乙○○、丙○○於本院審理時坦承
    不諱（見本院卷第26至28頁、第34至36頁），核與被害人甲○○○於警詢陳述其出租予被告乙○○上開住處內之防滑銅
    條、鋁門窗遭竊取之被害情節大致相符（見警卷第10至12頁
    ），復有證人即福成行資源回收場員工陳漢隆於警詢證述被
    告2 人前往變賣之情甚詳在卷（見警卷第16至18頁），並有
    搜索扣押筆錄、扣押物品目錄表、贓物認領保管單、資源回
    收場、舊貨業、委託寄受業收受物品登記表、監視器翻拍照
    片6 張、現場暨竊得物品照片14張在卷可憑（見警卷第21至
    23 頁 、第24至27頁、第28至30頁、第31至37頁），另有被
    告乙○○所有供本件竊盜犯行所用之螺絲起子2 支扣案可資
    佐證，足認被告乙○○、丙○○2 人上開任意性自白確與客
    觀事實相符，堪予採信。綜上，是本件事證業臻明確，被告
    2 人攜帶兇器竊盜犯行洵堪認定，應依法論科。
三、按刑法第321 條第1 項第3 款之攜帶兇器竊盜罪，係以行為
    人攜帶兇器為其加重條件，此所謂兇器，其種類並無限制，
    凡客觀上足以對人之生命、身體、安全構成威脅，具有危險
    性之兇器為已足，並不以攜帶之初有行兇之意圖為必要（最
    高法院79年臺上字第5253號判例意旨參照）。查本件被告乙○○持以違犯前揭竊盜案件之螺絲起子2支，係金屬材質而
    質地堅硬，頂端尖銳，若持以行兇，客觀上均足致他人生命
    、身體、安全發生危害，顯為具有危險性之兇器無訛；是核
    被告乙○○、丙○○2 人就事實欄一（一）至（三）所為均
    係犯刑法第321 條第1 項第3 款之攜帶兇器竊盜既遂罪，被
    告乙○○、丙○○人間就前揭犯行有犯意聯絡及行為分擔，
    均為共同正犯。至起訴書雖認被告丙○○為幫助犯，惟被告
    丙○○於本院審理時明確供稱其除為被告乙○○清理地面掩
    飾犯行外，被告乙○○行竊時，亦在旁把風以利犯行順遂，
    是被告丙○○係基於共同竊盜之犯意，而為構成要件以外之
    行為，為共同正犯，此部分業經公訴人當庭變更為共同正犯
    ，爰不再變更起訴法條，附此敘明。被告2 人上開所為雖於
    不同時間之竊取吳河水治所有之止滑銅條、鋁門窗骨，惟其
    等於本院審理時，均供述一開始之計畫即為將該屋內之具有
    價值止滑銅條、鋁門窗骨等物分次竊取販賣等語甚詳，堪認
    其等係基於同一之竊盜犯意，行為則綿延發生於犯罪事實欄
    所敘（一）至（三）之3 日內，且其行為係於密切接近之時
    地實施，侵害同一被害人之法益，各行為之獨立性極為薄弱
    ，依一般社會健全觀念，在時間差距上，難以強行分開，在
    刑法評價上，以視為數個舉動之接續施行，合為包括之一行
    為予以評價，較為合理，各為包括一罪之接續犯。爰審酌被
    告2 人正值青壯年，竟囿於貪念竊取財物，侵害他人之財產
    法益；不力求奮發向上，端正品行，思循正途謀生，反起意
    行竊，亦缺乏對他人財產權應予尊重之觀念，行為實不足取
    ，兼衡酌被告乙○○僅國中畢業、尚須負擔家計、一時經濟
    窘困方起意行竊，被告丙○○為低收入戶，尚有稚兒亟待撫
    養、且2 人現均有正當工作，其等犯罪所生具體損害尚屬輕
    微，被告2 人犯後且坦承犯行，犯罪後態度尚稱良好，分別
    量處如主文所示之刑，並均諭知易科罰金之折算標準，以資
    懲儆。又被告乙○○前未曾受刑之宣告，有臺灣高等法院被
    告前案紀錄表在卷可參，其因一時失慮，致罹刑典，經此刑
    之宣告，應當知所警惕，信無再犯之虞，認對被告乙○○所
    宣告之刑以暫不執行為適當，併宣告緩刑2 年，並應向指定
    之政府機關、政府機構、行政法人、社區或其他符合公益目
    的之機構或團體提供捌拾小時之義務勞務，以啟自新，緩刑
    期間依法應付保護管束。末查，共同正犯因相互間利用他人
    之行為，以遂行其犯意之實現，本於責任共同原則，有關沒
    收部分，對於共犯間供犯罪所用之物，自均應為沒收之諭知
    ，扣案之螺絲起子2 支，雖係被告乙○○所有，而供被告2
    人共犯本件竊盜犯罪所用之物，業經被告乙○○供承在卷，
    爰依刑法第38條第3 項前段、第1 項第2 款併予宣告沒收之
    。
據上論斷，應依刑事訴訟法第299 條第1 項前段、第273 條之1
第1 項，刑法第28條、第321 條第1 項第3 款、第41條第1 項、
第38條第1 項第2 款、第74條第1 項第1 款、第2 項第5 款、第
93條第1 項第2 款，判決如主文。
本案經檢察官潘國威到庭執行職務。
中    華    民    國    99    年    4     月    28    日
                  刑事第三庭    法  官  陳怡先
以上正本證明與原本無異。
如不服本判決應於收受判決後10日內向本院提出上訴書狀，並應
敘述具體理由；其未敘述上訴理由者，應於上訴期間屆滿後20日
內向本院補提理由書（均須按他造當事人之人數附繕本）「切勿
逕送上級法院」。
中    華    民    國    99    年    4     月    28    日
                                書記官  鍾小屏
附錄犯罪所犯法條
中華民國刑法第321 條（加重竊盜罪）
犯竊盜罪而有左列情形之一者，處六月以上、五年以下有期徒刑
：
一、於夜間侵入住宅或有人居住之建築物、船艦或隱匿其內而犯
    之者。
二、毀越門扇、牆垣或其他安全設備而犯之者。
三、攜帶兇器而犯之者。
四、結夥三人以上而犯之者。
五、乘火災、水災或其他災害之際而犯之者。
六、在車站或埠頭而犯之者。
前項之未遂犯罰之。

司法院資訊處製作；財團法人民間司法改革基金會備份。
